最  高  行  政  法  院  裁  定
111年度抗字第206號
抗  告  人  黃耀烱                                      
上列抗告人因與相對人屏東縣恆春地政事務所間聲請假處分事件
，對於中華民國111年6月20日高雄高等行政法院111年度全字第2
0號裁定，提起抗告，本院裁定如下︰
　　主  文
抗告駁回。
抗告訴訟費用由抗告人負擔。
　　理  由
一、按抗告法院認抗告為不合法或無理由者，應為駁回抗告之裁
    定。
二、抗告人之兄黃○○前向相對人申請辦理坐落屏東縣○○鎮○○段21
    0、211地號土地(下稱系爭土地)所有權人身分證統一編號更
    正並換發土地所有權狀，經相對人於民國105年8月2日准予
    更正登記，並核發系爭土地所有權狀予黃○○(下稱原處分)。
    抗告人以其於111年4月25日向相對人提出訴願書，請求相對
    人撤銷原處分及移轉登記抗告人為系爭土地所有權人，並發
    放權利書狀給抗告人保管使用，免賠償抗告人財產、法律上
    利益新臺幣170萬元。故在本案尚未繫屬高雄高等行政法院(
    下稱原審)之前，為預防將來抗告人勝訴後，因請求標的之
    現狀變更，有日後不能實現強制執行或甚難執行之虞，依行
    政訴訟法第298條第1項規定聲請假處分，請求禁止相對人登
    記、撤銷、作廢、不存在的權利人黃○○買賣登記、設定抵押
    權登記、他項權利登記，迄相對人撤銷原處分移轉登記抗告
    人為系爭土地所有權人，並發放所有權狀給抗告人保管、使
    用為止。嗣經原審駁回抗告人假處分之聲請，抗告人遂提起
    抗告。　　　
三、抗告意旨略謂：相對人將撤銷、作廢、不存在之權利人黃○○
    登記在系爭土地上，並發放所有權狀給黃○○公開拍賣，損害
    抗告人財產及法律上利益，爰依行政訴訟法第298條及民事
    訴訟法第523條規定，聲請假處分等語。
四、本院按：
(一)行政訴訟法第298條第1項規定：「公法上之權利因現狀變更
    ，有不能實現或甚難實現之虞者，為保全強制執行，得聲請
    假處分。」可知，上開假處分制度係為保全本案判決確定後
    之強制執行而設，是聲請人依該規定聲請假處分，必以自己
    對於相對人現在或將來有訴訟繫屬之本案請求為前提要件，
    故聲請人為上開假處分聲請，應提出可供法院即時調查之證
    據，就其對於相對人現在或將來有公法上之權利，且現狀如
    有變更，將無從或難以執行實現其於本案所欲主張之權利，
    而有保全必要性等要件，予以釋明（行政訴訟法第302條準
    用同法第297條再準用民事訴訟法第526條第1項規定），否
    則其聲請即難以准許。
(二)經查，抗告人提起本件假處分之聲請，僅泛言相對人將撤銷
    、作廢、不存在之權利人黃○○登記在系爭土地上，並發放所
    有權狀給黃○○公開拍賣，損害抗告人財產及法律上利益，為
    預防其勝訴後，因現狀變更，有日後不能實現強制執行或甚
    難執行之虞，故聲請假處分等語，並未提出可供法院即時調
    查之證據，釋明其對相對人具有欲保全之公法上權利及保全
    必要性，難謂就上開假處分要件及原因予以釋明，原裁定駁
    回其聲請，核無違誤。抗告意旨仍執前詞，並未就行政訴訟
    法第298條第1項規定之假處分要件為釋明，其抗告難認有理
    由，應予駁回。
五、據上論結，本件抗告為無理由。依行政訴訟法第104條、民
    事訴訟法第95條、第78條，裁定如主文。
中　　華　　民　　國　　111 　年　　7 　　月　　28　　日
                    最高行政法院第三庭
                        審判長法官  胡  方  新
　　　　　　　　　　　　      法官  簡  慧  娟
                              法官　曹  瑞  卿
　　　　　　　　　　　　　　　法官　林  惠  瑜
                              法官　蕭  惠  芳

以  上  正  本  證  明  與  原  本  無  異
中　　華　　民　　國　　111 　年　　7 　　月　　28　　日
　　　　　　　　　　　　　　　書記官　高  玉  潔